臺中地方法院交通事件裁定　　　　　　　　　　　　九十三年度交聲字第六九九號
　　原處分機關　　交通部公路總局臺中市監理站
　　異議人即
　　受處分人　　　甲○○
右列受處分人因違反道路交通管理處罰條例案件，對於交通部公路總局臺中市監理站
民國九十三年九月二十九日所為之裁決（裁監稽違字第裁六一─ＨＢ0000000
號裁決書），聲明異議，本院裁定如左：
    主  文
異議駁回。
    理  由
一、原處分機關略以：受處分人甲○○，駕駛之車號ＩＬＵ─六○九號重機車，於民
    國九十三年七月二十九日二十時四十分許，在台中縣潭子鄉○○路與中山路口處
    ，因闖紅燈與未帶駕駛執照行駛公路之違規，為台中縣警察局交通警察隊員警當
    場攔檢舉發，經掣開違規通知單，受處分人依限期到案提出申訴，該站經查違規
    屬實，遂於民國九十三年九月二十九日以裁監稽違字第裁六一─ＨＢ00000
    00號裁決書，裁處罰鍰新臺幣二千一百元整，並記違規點數三點，逾期則依裁
    決書處罰主文規定裁處，於法並無不合等語。
二、本件受處分人甲○○則以：當日行經潭子鄉○○路與中山路口，因覺機車有異狀
    ，於中山路口黃燈時駛往路旁，因為時已晚，就以很慢速度行駛，行駛當中看見
    警車過來，即被攔下並指本人闖紅燈，請調查當時錄影情形，如影帶無法證明闖
    紅燈，應還本人清白，爰聲明異議云云。
三、按汽車（包括機器腳踏車）駕駛人，有駕駛車輛未隨身攜帶駕駛執照者，處新臺
    幣三百元以上六百元以下罰鍰，並禁止其駕駛；汽車駕駛人，行經有燈光號誌管
    制之交岔路口闖紅燈者，處新台幣一千八百元以上五千四百元以下罰鍰，並記違
    規點數三點。道路交通管理處罰條例第二十五條第三款、第五十三條、第六十三
    條第一項第三款、道路交通安全規則第一百零二條第一項第一款及違反道路交通
    管理事件統一裁罰標準表分別定有明文。
四、經查：本件受處分人甲○○，駕駛之車號ＩＬＵ─六○九號重機車，於上開時、
    地，因闖紅燈與未帶駕駛執照行駛公路之違規事實，為員警當場舉發，經掣開違
    規通知單移送等情，有前揭舉發通知單、採證光碟片與裁決書等在卷可稽。雖受
    處分人以上開情詞置辯，惟經本院審酌卷附之相關資料得知：經向舉發員警查證
    ，於違規時、地發現ＩＬＵ─六○九號三陽紅色重機車，行經潭子鄉○○路與中
    山路口往台中方向闖紅燈（有錄影採證），經警當場攔查，另發現駕駛人甲○○
    未帶駕照，依違規事實舉發無誤，此亦有台中縣警察局民國九十三年九月九日之
    函件在卷可佐。再者，受處分人甲○○於民國九十三年八月十一日之違規陳述單
    上亦自承認：「行經潭子鄉○○路與中山路口，於黃燈欲左轉，由於機車聲音吵
    雜，於通過越線受罰後，以很慢的速度駛往路邊了解狀況。因時候不早，怕機車
    行打烊，於是以很慢的速度通過該路口」等語。況據原舉發機關之執勤員警即證
    人林良璋於民國九十三年十月二十六日到院結證稱：「我們舉發前，前面有Ｖ八
    在錄影，他也承認他有通過了，我們行駛當中是綠燈，他是從潭子方向來，他一
    輛車子直走要回台中方向，他是紅燈，影片中就是紅燈，他有承認他有急著回去
    修理機車，我們有拍照，他是明顯闖紅燈。我們走大新路是綠燈，他是中山路，
    是丁字路口，他是紅燈，我們是全程錄影（提出光碟片附卷）」等語。本院經查
    亦無任何證據足資證明執勤警員有捏造事實、違法取締之情事，則執勤警員本其
    維護交通秩序、安全職責所為之當場舉發，自應受到合法、正確之推定。受處分
    人至今亦無法提出任何對其有利之證據供本院參酌，其空言指摘原處分不當，自
    不足採。是受處分人確有闖紅燈與未帶駕駛執照行駛公路之違規情事，堪以認定
    。從而，原處分機關據以援引上開規定，裁處罰鍰新臺幣二千一百元整，並記違
    規點數三點，逾期則依裁決書處罰主文規定處罰，並無不當。本件聲明異議為無
    理由，應予駁回。
五、據上論斷，應依道路交通管理處罰條例第八十七條第二項，道路交通案件處理辦
    法第十九條，裁定如主文。
中      華      民      國    九十三    年     十一     月    二十五    日
                                臺灣臺中地方法院交通法庭
                                    法  官    許  金  樹
如不服本裁定，應於送達後五日內，向本院提出抗告狀。
                                    書記官
中      華      民      國    九十三    年     十一     月      八      日
臺中地方法院交通事件裁定                        九十三年度交聲字第六九九號
    原處分機關    交通部公路總局臺中市監理站
    異議人即
    受處分人      甲○○      男三十六歲（民國○○○年○月○○○日生）
                              住台中縣大里市○○街十二巷二號
                              身份證統一編號：Ｚ000000000號
右列受處分人因違反道路交通管理處罰條例案件，對於交通部公路總局臺中市監理站
民國九十三年九月二十九日所為之裁決（裁監稽違字第裁六一─ＨＢ0000000
號裁決書），聲明異議，本院裁定如左：
    主  文
異議駁回。
    理  由
一、原處分機關略以：受處分人甲○○，駕駛之車號ＩＬＵ─六○九號重機車，於民
    國九十三年七月二十九日二十時四十分許，在台中縣潭子鄉○○路與中山路口處
    ，因闖紅燈與未帶駕駛執照行駛公路之違規，為台中縣警察局交通警察隊員警當
    場攔檢舉發，經掣開違規通知單，受處分人依限期到案提出申訴，該站經查違規
    屬實，遂於民國九十三年九月二十九日以裁監稽違字第裁六一─ＨＢ00000
    00號裁決書，裁處罰鍰新臺幣二千一百元整，並記違規點數三點，逾期則依裁
    決書處罰主文規定裁處，於法並無不合等語。
二、本件受處分人甲○○則以：當日行經潭子鄉○○路與中山路口，因覺機車有異狀
    ，於中山路口黃燈時駛往路旁，因為時已晚，就以很慢速度行駛，行駛當中看見
    警車過來，即被攔下並指本人闖紅燈，請調查當時錄影情形，如影帶無法證明闖
    紅燈，應還本人清白，爰聲明異議云云。
三、按汽車（包括機器腳踏車）駕駛人，有駕駛車輛未隨身攜帶駕駛執照者，處新臺
    幣三百元以上六百元以下罰鍰，並禁止其駕駛；汽車駕駛人，行經有燈光號誌管
    制之交岔路口闖紅燈者，處新台幣一千八百元以上五千四百元以下罰鍰，並記違
    規點數三點。道路交通管理處罰條例第二十五條第三款、第五十三條、第六十三
    條第一項第三款、道路交通安全規則第一百零二條第一項第一款及違反道路交通
    管理事件統一裁罰標準表分別定有明文。
四、經查：本件受處分人甲○○，駕駛之車號ＩＬＵ─六○九號重機車，於上開時、
    地，因闖紅燈與未帶駕駛執照行駛公路之違規事實，為員警當場舉發，經掣開違
    規通知單移送等情，有前揭舉發通知單、採證光碟片與裁決書等在卷可稽。雖受
    處分人以上開情詞置辯，惟經本院審酌卷附之相關資料得知：經向舉發員警查證
    ，於違規時、地發現ＩＬＵ─六○九號三陽紅色重機車，行經潭子鄉○○路與中
    山路口往台中方向闖紅燈（有錄影採證），經警當場攔查，另發現駕駛人甲○○
    未帶駕照，依違規事實舉發無誤，此亦有台中縣警察局民國九十三年九月九日之
    函件在卷可佐。再者，受處分人甲○○於民國九十三年八月十一日之違規陳述單
    上亦自承認：「行經潭子鄉○○路與中山路口，於黃燈欲左轉，由於機車聲音吵
    雜，於通過越線受罰後，以很慢的速度駛往路邊了解狀況。因時候不早，怕機車
    行打烊，於是以很慢的速度通過該路口」等語。況據原舉發機關之執勤員警即證
    人林良璋於民國九十三年十月二十六日到院結證稱：「我們舉發前，前面有Ｖ八
    在錄影，他也承認他有通過了，我們行駛當中是綠燈，他是從潭子方向來，他一
    輛車子直走要回台中方向，他是紅燈，影片中就是紅燈，他有承認他有急著回去
    修理機車，我們有拍照，他是明顯闖紅燈。我們走大新路是綠燈，他是中山路，
    是丁字路口，他是紅燈，我們是全程錄影（提出光碟片附卷）」等語。本院經查
    亦無任何證據足資證明執勤警員有捏造事實、違法取締之情事，則執勤警員本其
    維護交通秩序、安全職責所為之當場舉發，自應受到合法、正確之推定。受處分
    人至今亦無法提出任何對其有利之證據供本院參酌，其空言指摘原處分不當，自
    不足採。是受處分人確有闖紅燈與未帶駕駛執照行駛公路之違規情事，堪以認定
    。從而，原處分機關據以援引上開規定，裁處罰鍰新臺幣二千一百元整，並記違
    規點數三點，逾期則依裁決書處罰主文規定處罰，並無不當。本件聲明異議為無
    理由，應予駁回。
五、據上論斷，應依道路交通管理處罰條例第八十七條第二項，道路交通案件處理辦
    法第十九條，裁定如主文。
中      華      民      國    九十三    年     十一     月    二十五    日
                                臺灣臺中地方法院交通法庭
                                    法  官    許  金  樹
如不服本裁定，應於送達後五日內，向本院提出抗告狀。
                                    書記官
中      華      民      國    九十三    年     十一     月      八      日
